【裁判字號】    96,家訴,142
【裁判日期】    970430
【裁判案由】    給付扶養費
【裁判全文】
臺灣桃園地方法院民事判決             96年度家訴字第142號
原      告  丙○○
            丁○○
兼  上二人
法定代理人  甲○○
共      同
訴訟代理人  陳傳中律師
被      告  戊○○
上列當事人間請求給付扶養費等事件，本院於民國97年03月31日
言詞辯論終結，判決如下：
    主      文
被告應給付原告甲○○新台幣肆拾壹萬參仟陸佰肆拾捌元，及自
民國九十六年十月六日起至清償日止，按週年利率百分之五計算
之利息。
被告應自民國九十六年九月一日起至原告丙○○（民國○○年○○月
○○日生）、丁○○（民國○○年○○月○○日生）分別成年之日止，按
月於每月一日給付原告丙○○、丁○○各新台幣捌仟貳佰參拾參
元。
原告其餘之訴駁回。
訴訟費用由原告負擔二分之一，餘由被告負擔。
本判決第一項，得假執行。但被告如以新台幣肆拾壹萬參仟陸佰
肆拾捌元為原告甲○○供擔保或將前開金額提存後，得免為假執
行。
原告其餘假執行之聲請駁回。
    事實及理由
一、原告主張：
  (一)原告甲○○與被告於民國85年02月06日結婚，婚姻關係仍存
    續中，育有一子一女，長子即原告丙○○（○○年○○月○○日生
    ）、長女即原告丁○○（○○年○○月○○日生）。原告甲○○與
    被告均任職國防大學理工學院，婚後初期感情相當融洽，惟
    於93年間，被告因發生外遇，於94年間竟對原告甲○○提起
    離婚訴訟，嗣經鈞院審理認雙方婚姻破裂係因被告與異性交
    往行為不當所致，而於95年10月17日以94年度婚字第855 號
    民事判決駁回該訴訟。而被告自94年07月起即已離家，此後
    幾乎不再負擔子女扶養費、生活費，近1 、2 年來幾乎均由
    原告甲○○獨自張羅子女生活開銷，但因原告甲○○每月收
    入僅新台幣（下同）37,000元，名下無不動產，且兩名子女
    之生活費用日增，原告甲○○積蓄已花費殆盡，甚至必須舉
    債渡日，反之，被告坐擁房產，且每月收入有53,000元，卻
    罔顧子女利益，拒不分擔家庭生活費、子女扶養費，為謀兩
    名子女之最大利益，原告乃不得不提起本件訴訟。因兩造未
    成年子女漸長，正值就學時期，所需生活費用與教育費用遠
    較幼齡子女為高，又近年來國內物價指數年年上揚，並有通
    貨膨脹現象，消費支出有增無減，且因被告以往幾未分擔生
    活扶養費，參以原告甲○○長期肩負照護教育之責任，顯較
    被告付出更多之時間與精力，故依原告甲○○付出之心力與
    勞力換算，及兩名子女之實際日常開銷，爰依法請求被告自
    96年09月01日起至子女成年止，按月負擔子女生活扶養費，
    每人25,000元，合計5 萬元。
  (二)又被告自94年7 月未再返家，且未給付家庭生活費已如前述
    ，而有關子女扶養、家庭生活費用雖已全由原告甲○○獨力
    支付，但被告仍不免其支付家庭生活費之責任，依94年度台
    灣地區平均每人年度民間消費支出為204,993 元，95年度則
    是209,098 元，故子女兩人自94年07月至96年08月之家庭生
    活費用支出共計828,182 元（[204,993＋209,098]×2） 。
    亦即，被告自94年07月至96年08月止，應負擔之家庭生活費
    用共計828,182 元，此部分被告本應履行之債務已因原告甲○○之代付而得不履行，進而享有債務免除之利益，是原告
    甲○○自得依民法第179 條不當得利規定，請求被告給付代
    墊之家庭生活費用828,182 元。
  (三)對於被告之抗辯，另陳述略以：被告離家後完全不顧妻兒死
    活，除區區2 、3 千元水電費由被告帳戶扣繳外，被告沒有
    再支付何日常生活費用，遑論照顧子女。又因原告甲○○和
    兩名子女只有1 台破爛不堪但勉強尚能代步的腳踏車可用，
    當時不論刮風下雨，兩名子女也只能走路上下學，原告甲○○才決定分期付款買新車。95年間，原告甲○○因嚴重車禍
    造成骨盆碎裂，住院長達5 個月，期間兩名子女多由訴外人
    乙○○夫婦幫忙照顧，被告未曾聞問，然被告於開庭時竟大
    言不慚地謊稱該段期間均由伊照顧子女、支付生活費云云。
    至於熱水器、洗衣機、飲水機、電視、沙發等，均是自兩造
    結婚時使用迄今約10年，依一般電器之使用年限算長壽了，
    況上開家用電器均是原告甲○○日前自費購買，原告所請求
    被告將來按月給付之金額，其實不包括前述電器產品。準此
    ，因被告於外遇期間甚至自94年07月離家後，全部家事勞動
    及生活上大部分支出均由原告甲○○獨力承擔，故自94年07
    月起至96年08月止之家庭生活費用，自應由被告全部負擔，
    始合乎公平事理，亦即，被告辯稱應由夫妻雙方平均負擔家
    庭生活費云云，實不足採。
  (四)並聲明：
  1.被告應自96年09月01日起，分別至未成年子女即原告丙○○
    、丁○○成年之日止，按月於每月01日給付原告丙○○、丁○○每人各25,000元。若有1 期遲延，其餘各期視為全部到
    期。
  2.被告應給付原告甲○○828,182 元，暨自起訴狀繕本送達翌
    日起至清償日上，按週年利率5 ％計算之利息。
  3.原告願供擔保，請准宣告假執行。
二、被告答辯略以：
  (一)原告所提被告發生外遇及在外與人同居不再返家等節，並非
    事實，被告與異性交往失其分寸，固為先前離婚訴訟敗訴之
    原因，然並不得據以認定被告有外遇行為，且原告所提在外
    與人同居一事，實為莫須有之罪名。原告稱被告自94年07月
    離家一節，此為被告就讀研究所期間，壓力之大，原告甲○○不僅不體諒，更因個人情緒失控，讓被告在校不得安寧，
    在家夜不得眠，且原告甲○○屢屢引發事端（如：大量服用
    安眠藥、至頂樓大叫等，致被告不時遭長官約談並受申誡處
    分），更有住家職務宿舍村長到家中告知若原告甲○○再有
    與被告間爭執影響鄰居安寧情事，則必須遷出宿舍，被告為
    免影響層面擴大造成全家不得續住職務宿舍，且經濟狀況亦
    不允許此情形發生，故被告才於94年10月底開始以實驗室為
    家，以摺疊涼床為舖。原告甲○○稱其每月收入僅37,000元
    ，名下無不動產等語，然原告甲○○於95年起陸續購置新車
    ，買個人房內享用之液晶電視、新手機、鑽石項鍊、戒指、
    手錶等奢華用品，與其所述：積蓄花費殆盡、舉債渡日等語
    ，實相違背。另原告甲○○稱：被告坐擁房產、拒不分擔家
    庭生活費一節，實則被告所有之房屋，為被告父母30餘年辛
    苦積存再加上向湖口農會貸款而興建之平房，其地為農地，
    而其地上物名為房屋實為農舍，原登記人為被告母親，因被
    告母親於90年間車禍過世，父親股市投資失利無法繳納貸款
    ，故兄弟姐妹情商由被告（長子且為長孫）繼承農舍及債務
    ，且目前該處乃被告之97歲高齡老祖母、聾啞殘障未婚之76
    歲伯父及照顧祖母之外傭之共同居所，是該不動產不僅係負
    債狀態，且被告亦無法從中使用獲益。
  (二)原告甲○○與被告之長子丙○○、長女丁○○目前分別就讀
    桃園縣○○鎮○○國小5 、4 年級，成長期間均由被告負
    擔一切家計，自襁褓請保姆照顧，以迄幼稚園乃至現今國小
    4 、5 年級，期間開銷均由被告負擔，再加上原告甲○○之
    就讀夜二專之學雜費、駕駛不慎造成車禍理賠50餘萬、
    撞車3 次修車費20餘萬，及原告甲○○要求被告代為向
    台東企銀貸款80萬元之本息攤還費用每月16,222元，均由被
    告一肩承擔，被告未有怨言，孰料被告家逢巨變，母親車禍
    過世、父親投資股市失利負債，家中債務被告必須分擔之下
    ，原告甲○○不僅未能共同承擔，反而以官司纏訟，以工作
    環境長官及被告工作權等向被告施壓。況按民法第1003條之
    1 第1 項規定，家庭生活費，由夫妻各依其經濟能力、家事
    勞動分擔之，亦即原告甲○○亦應負擔一半，且原告甲○○
    工作每月有37,000元收入，被告雖收入較原告為高，然為原
    告甲○○償還債務、繳交家中水電費及子女保險金，代償父
    親債務及照料年邁老祖母等家庭開支，被告個人財務實捉襟
    見肘，原告甲○○所提金額，豈有全由被告負擔之理。再者
    ，86年間，原告甲○○央求被告借貸與原告大姐黃琝琇夫妻
    120 餘萬，迄今尚未歸還，原告甲○○應代為償還予被告；
    是若法院認為原告甲○○之主張為有理由，則被告主張以上
    開借款金額及前述被告代原告甲○○支出之車禍理賠50餘萬
    、撞車3 次修車費20餘萬、向台東企銀貸款80萬元之本息攤
    還費用等，予以互相抵銷。
  (三)就原告所提出之家庭平均消費結構，經查桃園縣政府主計處
    公佈95年平均每戶家庭所得消費支出結構百分比，細分為
    食品類21.02 ％、飲料類0.78％、菸草1.02％、衣類
    及個人穿著3.48％、房租及水費21.33 ％、燃料及燈光
    2.75％、家具及家庭設備1.63％、家事管理及服務1.80
    ％、保健及醫療藥品12.99 ％、交通運輸與通訊13.37
    ％、娛樂消遣及教育文化支出12.93 ％、其他雜項支出
    6.90％等12項，而其中「菸草1.02％」（子女尚年幼不吸
    菸)及 「房租及水費21.33 ％」部分（子女所居住地為國
    防部職務宿舍，由被告於86年起申請登記入住，已由原告甲○○及被告所得中扣除房補費，故無房租支出，且水費一向
    均由被告郵局帳戶支應），應完全扣除，餘各項如保健及
    醫療藥品（被告每月支應子女保險費）、交通運輸與通訊
    （是否為子女生活所必須）等各項，亦有待斟酌實情之處；
    且家中電話費支出係由被告帳戶扣繳（扣繳至96年01月止）
    、電費亦由被告繳納；另原告甲○○自95年02月03日車禍住
    院起至95年07月06日出院止，此期間均由被告照料子女，相
    關費用亦由被告支付，原告甲○○於此期間並未負擔任何費
    用，是原告甲○○指責被告全未負擔子女費用，實屬不實指
    控，且原告甲○○自不得向被告請求上開期間之不當得利。
  (四)並聲明：
  1.原告之訴及假執行之聲請均駁回。
  2.如受不利判決，願供擔保請准宣告免為假執行。
三、原告主張：原告甲○○與被告於85年02月06日結婚，育有長
    子丙○○（○○年○○月○○日生）、長女丁○○（○○年○○月○○日
    生），雙方婚姻關係現仍存續中等節，業據提出戶籍謄本為
    證，並為被告所不爭執，足認屬實。又查，被告曾於94年間
    對原告甲○○提起離婚訴訟，嗣經本院審理認雙方婚姻破裂
    係因被告與異性交往行為不當所致，而於95年10月17日以94
    年度婚字第85 5號民事判決駁回該訴訟（嗣已確定），另原
    告甲○○於96年間曾訴請被告履行同居義務，經本院於96年
    07月27日以96年度婚字第393 號判決被告應與原告甲○○同
    居在案（嗣亦已確定）等情，有原告提出之前開履行同居民
    事判決1 份為憑，並經本院依職權調閱上開兩件民事案卷查
    核無誤，亦足信屬實。
四、又原告主張：被告自94年07月間離家迄今，僅偶而返家拿取
    物品，幾乎未負擔子女之生活費、扶養費一節，被告則辯稱
    ：其係於94年10月底才離家，且被告目前仍按月自帳戶扣款
    繳納家中水電費，並繳納住處管理費、保險費，家中電話費
    亦繳至96年01月份，而於原告甲○○95年02月03日車禍至同
    年07月06日出院期間，係由被告照顧小孩及負擔費用等語，
    經查，證人乙○○證稱略以：我於3 、4 年前認識原告甲○○與被告，當時因為甲○○自殺住院，我是醫院心理協談室
    的傳道人，我去探望甲○○而認識其夫妻2 人。因他們夫妻
    間仍有一些問題，所以我繼續關懷他們。後來，兩年前原告
    甲○○車禍住院，被告當時要寫論文，孩子放在以前的保母
    家，我基於關懷兩位小朋友的立場，認為小孩在保母與家裡
    兩邊跑，我覺得不放心，後來我主動跟被告聯絡，說我可以
    幫忙照顧小孩，被告也同意，後來小孩就到我家來住；被告
    禮拜六有時會來把小孩帶回去，有時是來探視小孩，星期一
    到五有時候晚上被告也會來看小孩。小孩住在我家的期間有
    多久，因為已經是兩年前的事情，正確的期間我要回去查才
    知道。當時原告甲○○發生車禍，我有用原告甲○○的錢幫
    忙她處理財務事情，我固定禮拜五會去看原告甲○○，幫忙
    付一些費用，原告甲○○也會不定時給我錢，大約一星期3
    、4 千元，是用在孩子身上，例如小孩在外訂便當，或由我
    煮飯給他們帶便當；在那段期間，被告有一次給我4 千元，
    他說是作為小孩的費用。兩造的小孩住在我家期間，有時候
    被告確實會帶日用品或青菜等過來，或帶我們全家出去吃飯
    ，但次數不多。平時若小孩有放假，我會帶小孩去看原告甲○○，星期六、日，因我在教會很忙，所以沒有辦法帶小孩
    去醫院看原告甲○○，星期六、日的時候，有時我把兩個小
    孩帶在身邊一起去教會，有時是被告來帶小孩回去，不過，
    由我把小孩帶在身邊的情形比較多。這段期間，我去醫院的
    時候，好像只有看到被告1 、2 次。雙方的財務狀況，原告
    甲○○部分我比較瞭解，被告部分我不清楚；原告甲○○之
    前有車貸、還有一個銀行貸款，至於原告甲○○的信用卡債
    ，在我處理原告甲○○財務的期間，後來已經還清，因為當
    時甲○○有車禍理賠，所以用理賠金把卡債還清，但卡債金
    額我忘記了等語（見本院97年02月25日言詞辯論筆錄）。此
    外，兩造之子丙○○於本院96年度婚字393 號履行同居事件
    審理中，曾到庭證稱略以：從我2 年級開始被告就沒回家，
    我已經有2 年沒有看到我父親即被告，被告離家期間，只有
    支付家裡的水電費與保險費，其餘生活開銷都是母親支付等
    語（見該案卷內之96年07月13日言詞辯論筆錄）。依據上開
    證人所述，再對照於原告並不否認被告仍有支付家中電話費
    （付至96年01月止）、水電費、保險費、村子管理費（付至
    95 年） 之情，及原告甲○○所稱：在甲○○住院期間，被
    告照顧小孩的時間前後加起來約1 個月左右等語（見本院97
    年02 月25 日言詞辯論筆錄），是足認：被告確於94年07月
    離家迄今，期間除支出家中電話費（付至96年01月止）、水
    電費、保險費、村子管理費（每月1 千元，付至95年），及
    於原告甲○○住院期間曾照顧子女（含負擔費用）1 個月以
    外，被告並未負擔兩造子女之扶養或生活費用。
五、按「父母對於未成年之子女，有保護及教養之權利義務」，
    「對於未成年子女之權利義務，除法律另有規定外，由父母
    共同行使或負擔之」，而直系血親相互間，互負扶養之義務
    ，「受扶養權利者，以不能維持生活而無謀生能力者為限」
    ，以上為民法第1084條第2 項、第1089條第1 項前段、第
    1114條第1 款、第1117條第1 項所明定。又按，「負扶養義
    務者有數人而其親等同一時，應各依其經濟能力，分擔義務
    」，「家庭生活費用，除法律或契約另有約定外，由夫妻各
    依其經濟能力、家事勞動或其他情事分擔之」，民法第1115
    條第3 項、第1003條之1 第1 項亦有明文。據此，原告甲○○與被告為夫妻關係，現婚姻關係存續中，則其2 人對於未
    成年子女丙○○、丁○○之扶養費，本應共同分擔，且按子
    女之扶養費亦屬「家庭生活費用」之一部分，是以在兩名子
    女年滿20歲以前，原告甲○○與被告就子女扶養費自應依其
    經濟能力、家事勞動等情事分擔之，而非應全由其中一方負
    擔，先予敘明。
六、茲先就原告甲○○請求被告給付於被告離家期間（94年07月
    01日起至96年08月31日止），原告甲○○代為墊付兩名子女
    所支出之費用部分，有無理由，論述如下：
  (一)依前所述，於原告丙○○、丁○○年滿20歲以前，原告甲○○與被告對於前開子女均負有扶養義務；而原告甲○○獨力
    支付未成年子女扶養費期間，被告就其應負擔之扶養義務免
    除，乃無法律上原因而受有利益，致原告甲○○受有損害，
    是原告甲○○依不當得利法律關係請求被告償還該期間其應
    負擔之扶養費，自屬有據。
  (二)又扶養未成年人，必定支出食品飲料、衣著鞋襪、水電費、
    燃料動力、家庭器具設備、醫療保健、交通運輸、娛樂教育
    文化及雜項等消費支出，且上開支出有涉及親子共用（水電
    、燃料、食品、家庭設備等）無法逐一取具支出憑據等證據
    ，此為眾所周知之事實，而行政院主計處所為臺灣地區國民
    所得統計摘要之民間消費支出項目，包含：食品費；飲料費
    ；菸草；衣著及鞋襪類；燃料及燈光；家庭及傢具設備；家
    事管理；保健及醫療；運輸及通訊（內含交通工具及通訊購
    置、交通設備使用管理費、乘交通設備之費用、其他通訊費
    ）；娛樂教育及文化服務（內含旅遊費用、娛樂消遣服務、
    書報雜誌文具、娛樂器材及附屬品、教育及研究費）；雜項
    支出等，該消費支出既已包括扶養未成年子女所需之各項費
    用，解釋上自可作為本件扶養費用之計算標準。又以臺灣桃
    園地區94年、95年度平均每人每月消費支出為16,799元、16
    ,466 元 ，此有「平均每人每月消費支出- 按區域別分」統
    計表2 份附卷可查，故原告甲○○自94年07月01日起至96年
    08月31日止為丙○○、丁○○支出之扶養費用，核計應約為
    827,296 元【16,799×6 （94年部分）＋16,466×11（95年
    部分，因被告在原告甲○○本年度住院期間曾照顧子女含負
    擔費用1 個月，故12個月份中予以扣除1 個月）＋16,466×
    8 （96年部分，因行政院主計處目前尚未統計公布此年度之
    消費金額，故仍以95年之金額計算）＝100,794 ＋181,126
    ＋131,728 ＝413,648 ，以此金額再乘以2 （兩名子女），
    即為827,296 】。雖如前所述，被告於上開離家期間，仍有
    支付家中電話費（付至96年01月止）、水電費、保險費、村
    子管理費（每月1 千元，付至95年12月），查原告住處之水
    費每月自2 百餘元至3 百餘元不等，電費則每月自1,500 餘
    元至2,600 餘元、或至3,200 餘元不等，上開費用多隨著月
    份、季節不同而有增減，又被告每月負擔兩名子女之保險費
    分別為1,355 元、1,142 元，此外，原告住處並不用額外負
    擔房屋租金（因已由原告甲○○及被告之薪資中扣繳），是
    由此可知上開計算出來的扶養費金額，應略高於實際一般情
    形所支出之金額（按因前開計算基準中，尚包含房租支出，
    且若以95年度計算，房租與水費之費用占支出比例的21.33
    ％，此可參照卷附被告提出之桃園縣「近十年平均每戶家庭
    所得消費支出結構百分比」統計表），且非全由原告甲○○
    負擔；惟另考量甲○○與被告之身分、職業、收入，其等均
    任職國防大學理工學院，原告甲○○每月收入約37,000元，
    被告每月收入約53,000元，而兩名子女目前係由原告照顧並
    與原告同住（此為兩造所不爭執），並審酌雙方對於子女心
    力、勞力付出之程度等一切情狀，本院就雙方應各自負擔之
    金額予以各自扣減或增加後，認為雙方應分別負擔上開未成
    年子女之扶養費各1/2 為適當。
  (三)據此計算，原告甲○○依不當得利法律關係請求被告償還上
    開期間已代墊之扶養費用413,648 元，核屬有據，至超過此
    數額之請求，則屬過高，不應准許。又原告係主張以全台灣
    地區之94、95年度平均每人年度民間消費支出為計算基準，
    惟考量本件未成年人之居住地係在桃園，是自應以前述針對
    桃園地區所製作之統計金額為基準，較符合實際情形，併予
    敘明。
  (四)被告另辯稱：86年間，原告甲○○央求被告借貸與原告大姐
    黃琝琇夫妻120 餘萬，迄今尚未歸還，原告甲○○應代為償
    還予被告，另被告代原告甲○○支出之車禍理賠50餘萬、撞
    車3 次修車費20餘萬、向台東企銀貸款80萬元之本息攤還費
    用等，被告均主張予以抵銷等語，惟查，原告甲○○已否認
    其與被告間有上開借貸關係，並表示：先前被告縱有為原告
    甲○○支付車禍理賠、修車費用，亦應係出於贈與之意思，
    並非借貸，被告無從主張抵銷等語。經查，被告對於借貸契
    約係成立於「被告與原告甲○○」間一事，並未舉證以實其
    說，此外，被告對於先前代甲○○支出車禍理賠、修車費用
    等情，亦自陳：當初並沒有說錢要劃分成這樣，我去付錢後
    ，並沒有說要甲○○付錢給我等語，是足認原告甲○○主張
    被告之上開支出係出於贈與之意思一節，尚非全然無據，從
    而，被告對於已為贈與原告甲○○之金錢，自難於事後又主
    張與其對甲○○所負債務互為抵銷。據此，被告前開抵銷之
    抗辯，或屬未為舉證，或屬無理由，依法均不能准許。
七、關於原告丙○○、丁○○請求被告自96年09月01日起，分別
    至丙○○、丁○○成年之日止，按月於每月01日給付原告丙○○、丁○○每人各25,000元部分，有無理由，論述如下：
    如前所述，被告與原告甲○○分別為丙○○、丁○○之父、
    母，其等在兩名子女年滿20歲以前，應依其經濟能力、家事
    勞動等情事分擔子女之扶養費。且前述臺灣桃園地區95年度
    平均每人每月消費支出16,466元，已包含各項可能支出之項
    目，此外，原告丙○○、丁○○尚無特殊因素致需支出非常
    態費用之情形，是本院認為依上開桃園地區之95年度平均每
    人每月消費支出金額作為往後扶養費之計算基準，應屬妥適
    。且如前所述，此金額雖與原告丙○○、丁○○實際所需之
    金額略有出入，然日後支出之實際金額本難先有定論，且可
    能有增有減，復審酌原告甲○○與被告之前述各項情節（詳
    見前述六(二)(三)之說明），本院仍認原告甲○○與被告應共同
    分擔上開子女扶養費各1/2 ，是以此計算，原告甲○○及被
    告每月應分擔每名子女之扶養費各8,233 元（16,466÷2 ＝
    8,233） 。原告丙○○、丁○○請求被告按月給付上開扶養
    費金額至成年時止，即屬有據，至逾此數額部分之請求，則
    屬無據，應予駁回。
八、綜上所述，原告甲○○依民法第179 條不當得利之法律關係
    ，向被告求償自94年07月01日起至96年08月31日止墊付之扶
    養費用413,648 元，及自起訴狀繕本送達翌日即96年10月06
    日起至清償日止，按週年利率5 ％計算之法定遲延利息；另
    未成年子女即原告丙○○（○○年○○月○○日生）、丁○○（○○
    年○○月○○日生）請求被告自96年09月01日起至其等分別成年
    之日止，按月於每月1 日給付其2 人各8,233 元等，為有理
    由，應予准許，逾此範圍之請求，則屬無據，應予駁回。又
    原告丙○○、丁○○另請求依非訟事件法第127 條2 項規定
    ，為被告如遲誤一期者視為全部到期之宣告，因本件為給付
    扶養費之訴訟事件，並無準用前揭法律規定（依該條文，係
    於法院依民法第1055條規定為酌定、改定或變更子女監護權
    時，始有適用），故此部分請求於法無據，附此敘明。
九、末按，所命給付之金額或價額未逾50萬元之判決，法院應依
    職權宣告假執行，民事訴訟法第389 條第1 項第5 款定有明
    文。經查，本件原告甲○○勝訴部分（主文第1 項），所命
    被告給付之金額未逾50萬元，是以應依職權為假執行之宣告
    ，雖原告甲○○亦陳明願供擔保請求准為假執行之宣告，則
    屬多餘；而被告就原告甲○○勝訴部分另陳明願供擔保聲請
    免為假執行，經核要無不合，爰酌定相當金額准許之。至原
    告甲○○等其餘敗訴部分，其假執行之聲請，因訴之駁回而
    失所附麗，應併予駁回。
十、本件事證已臻明確，兩造其餘攻擊、防禦方法及提出之證據
    ，經核與判決結果不生影響，爰不一一論述。
十一、據上論結，本件原告之訴為一部有理由，一部無理由，依
      民事訴訟法第79條、第85條第1 項、第389 條第1 項第5
      款、第390 條第2 項之規定，判決如主文。
中    華    民    國    97    年    4     月    30    日
                              家事法庭法  官  周玉
上列正本證明與原本無異。
如對本判決上訴，須於判決送達後20日內向本院提出上訴狀。
中    華    民    國    97    年    4     月    30    日
                                      書記官  張儷瓊


司法院資訊處製作；財團法人民間司法改革基金會備份。
